臺灣高等法院刑事裁定　　　　　　　　　 100年度抗字第89號
抗　告　人
即　被　告　唐國銘
選任辯護人　李明諭律師
　　　　　　陳逸華律師
上列抗告人即被告因違反毒品危害防制條例案件，不服臺灣桃園
地方法院中華民國100年1月5日所為延長羈押裁定（99年度訴字
第833號），提起抗告，本院裁定如下：
    主  文
抗告駁回。
    理  由
一、原裁定意旨略以：抗告人即被告唐國銘經原審訊問後雖否認
    犯行，然同案被告陳佳成指陳被告販賣犯行明確，犯罪嫌疑
    重大，而為免影響證人調查，有羈押之必要，而有刑事訴訟
    法第101條第1項第2款、第3款之情形，非予羈押，顯難進行
    審判或執行，乃於99年10月11日訊問後執行羈押。茲因羈押
    期間即將屆滿，經原審訊問被告後，認前項原因依然存在，
    仍有繼續羈押之必要，被告應自100年1月11日起延長羈押二
    月等語。
二、抗告意旨略以：原審遽以羈押之理由，純屬推測擬制，並無
    客觀或相當證據足證其實，又共同被告陳佳成業經原審法院
    交互詰問完畢，已無刑事訴訟法第101條第1項第2款、第3款
    所定情事，且被告有固定住所，與其母同住，從無傳喚未到
    等情，亦無積極事實足認被告有湮滅、偽證或勾串共犯或證
    人之虞，亦無羈押之必要云云。
三、經查：
  (一)按被告經法官訊問後，認為犯罪嫌疑重大，而有下列情形之
    一者，非予羈押，顯難進行追訴、審判或執行者，得羈押之
    ：(1)逃亡或有事實足認為有逃亡之虞者。(2)有事實足認為有
    湮滅、偽造、變造證據或勾串共犯或證人之虞者。(3)所犯為
    死刑、無期徒刑或最輕本刑為五年以上有期徒刑之罪者，刑
    事訴訟法第101條第1項定有明文。又按刑事被告經訊問後，
    於必要時得羈押之，所謂必要與否，自應按照訴訟進行程度
    ，及其他一切情事，由法院斟酌認定，最高法院著有29年度
    抗字第57號判例足資遵循。又羈押被告之目的，在於確保訴
    訟程序之順遂進行、證據之保存及刑罰之執行，因之檢察官
    向法院聲請羈押被告，法院係以被告所犯罪嫌是否重大，有
    無羈押原因及必要性，資為是否羈押之依據。故被告有無羈
    押之必要，法院僅能就檢察官欲聲請羈押被告所提出之證據
    先就形式上觀察該證據有無證據能力，再衡量該證據之證據
    價值，就具體個案情節，予以斟酌決定被告是否應予羈押，
    如就客觀情事觀察，法院許可羈押之裁定在目的與手段間之
    衡量並無明顯違反比例原則情形，即無違法或不當可言。
  (二)公訴意旨以被告與綽號「兄仔」、「多多」之成年人共同運
    輸、販賣第一級毒品海洛因，涉犯毒品危害防制條例第4條
    第1項本刑為死刑、無期徒刑之罪提起公訴，而被告係前往
    陳佳成處取款時為警逮捕，警方經被告同意後在其居處搜索
    ，扣得第一級海洛因1包（毛重18公克），被告犯罪嫌疑重
    大，殆無疑義。
  (三)另查被告否認犯行，所陳與證人所述不符，又綽號「多多」
    之共犯並未到案，原審認被告有勾串證人之虞，亦非無據。
    至被告有固定住所，與其母同住，從無傳喚未到等情，縱屬
    實在，亦與被告是否符合刑事訴訟法第101條第1項第2款、
    第3款之情形、有無羈押之必要無涉。
  (四)綜上所述，原審經訊問被告後，認被告原羈押之原因依然存
    在，因此裁定被告之羈押期間應予延長二月，於法並無不合
    ，亦無違反比例原則，被告仍執陳詞指摘原裁定不當，提起
    抗告，核無理由。應予駁回
據上論斷，依刑事訴訟法第412條，裁定如主文。
中    華    民    國    100    年    1    月    26    日
                  刑事第十七庭  審判長法  官  王炳梁
                                      法  官  陳世宗
                                      法  官  周明鴻
以上正本證明與原本無異。
不得再抗告。
                                      書記官  郭彥琪
中    華    民    國   100    年    1     月    26    日